

Aymen AHMED SERIR

Data Scientist

Ingénieur IA

aymen.ahmedserir@gmail.com

+213791368338

in /in/aymen-as/

Exempté



Palida, Algérie.

PROFIL

Je m'appelle Aymen Ahmed Serir, Data Scientist et ingénieur en IA axé sur les résultats, doté d'une expertise dans les techniques de Traitement du Langage Naturel et Deep Learning, dédié à l'exploitation des technologies de pointe pour fournir des solutions innovantes visant à améliorer l'expérience client et à optimiser l'efficacité opérationnelle.

CERTIFICATS

- Datacamp Associate Data Scientist in Python.
- Datacamp Data Analyst with Python.
- EF SET English Certificate 82/100 (C2 Proficient).
- Permis de conduire B.

FORMATIONS

Cisco Certified Network Associate Course.

ICT Towers

10/2023 - 11/2023 | Alger, Algérie

LANGUES

Anglais

EF SET English Certificate 82/100 (C2 Proficient).

Arabe

COMPÉTENCES

Traitement du Langage Naturel et **Intelligence Artificielle:**

Machine Learning et développement de l'IA, Deep Learning, Traitement du Langage Naturel, Computer Vision et Traitement des Images, Manipulation de Données, Analyse et visualisation de données, Data Science, Data Engineering, Fine-Tuning, Déploiement de modèles API et Intégration, Web Scraping. Langages: Python, C#, C, SQL, MATLAB, Java.

EXPÉRIENCE PROFESSIONNELLE

Upwork Freelancer

Data Scientist et AI engineer

01/2024 - present | Remote

- Analyse et visualisation des données.
- Machine Learning et développement de l'IA.
- Traitement du langage naturel (NLP).
- Traitement d'image.
- Web Scraping.
- Déploiement et intégration de modèles API.
- Consultation et formation.

Wessini.co

AI engineer

08/2023 – 10/2023 | Alger, Algérie

- Développement d'un assistant juridique IA pour les documents juridiques algériens.
- Extraction de données, exploration de données et scraping de données pour l'entraînement des modèles.
- Fine-tuning divers modèles GPT et tester/analyser les résultats de plusieurs paramètres.
- Mettre à jour le système de suivi des tâches (Jira Software) en consignant les évolutions des tickets assignés.

Réseau informatique:

Routage VLAN et Inter VLAN, Agrégation des liens, Protocoles Spanning-Tree, Adressage IP et routage IP et sous-réseau, Routage Statique, DHCP et FHRP, SSH et sécurité Port, Std/Ext ACLs, Durcissement de l'appareil, NAT/PAT statique et dynamique, WLAN autonome et centralisée, OSPF et EIGRP pour IPv4, Adressage IPv6 et DHCPv6, Adressage IPv6 Statique et Dynamique, Tunneling avec GRE, QoS basique, NTP et Syslog, SNMP, Virtualization et SDN, SD-Access et SD-WAN.

ÉDUCATION

09/2020 - 09/2022 Blida, Algérie

Master en Traitement du Langage Naturel

Université Saad Dahleb Blida 1

Thèse: Contribution to a Transfer Learning Approach for a Multi-label Biomedical Text Classification.

Langage de programmation utilisé: Python.

09/2017 - 09/2020 Blida, Algérie

Licence en Systèmes Informatique

Université Saad Dahleb Blida 1

Thèse: Prototype d'un Système de Recherche d'images Couleurs par le Contenu. Langage de Programmation utilisé: MATLAB.

